臺灣高等法院高雄分院刑事判決　　　　　九十一年度上易字第一七三號
　　上訴人
　　即被告　乙○○
右上訴人因竊盜案件，不服臺灣高雄地方法院九十一年度易字第一一０四號中華民國
九十一年六月二十八日第一審判決（起訴案號：臺灣高雄地方法院檢察署九十一年度
偵字第三三五九號），提起上訴，本院判決如左：
      主      文
上訴駁回。
      事實及理由
一、本案經本院審理結果，認原審判決之認事用法及量刑，均無不當，應予維持，並
    引用原審判決書所記載之事實、證據及理由。
二、上訴人即被告乙○○上訴意旨雖又辯稱：伊僅騎機車載楊千智，伊並未進入，在
    外面等，等約十多分鐘，楊千智尚未出來，伊即自行離去，伊並未提議去偷竊，
    亦未分到錢云云。
三、惟查，共同被告楊千智於警訊時供稱「我和乙○○約於九十一年二月十日十九時
    左右，到達林園鄉○○村○○○路一三五巷二十號住宅，要進入偷東西開門時，
    發現大門沒鎖，我就進入，先在客廳找東西，發現沒有可偷之東西，就往二樓房
    間搜，在二樓房間搜到約新台幣（下同）一萬五千元左右拾元硬幣，而乙○○就
    在樓下找可偷的東西」「：：：在小港區鳳鼻頭『鳳鳴宮』與乙○○會合（事先
    已約好會合地點），在那裡我們分偷來的錢，我分得約六千五百元左右：：：乙
    ○○也分得約六千五百元，我跟乙○○講，在現場旁巷道有掉一包拾元硬幣，乙
    ○○說要回去找，所以乙○○又騎作案機車載我到現場去找那包掉在現場巷道硬
    幣，才於同（十）日二十三時四十分被捉到，而乙○○騎作案機車逃掉」；於檢
    察官偵查中亦指稱係被告提議一同前往偷竊等語。且被告或稱載楊千智至現場，
    楊千智進入，伊在外面等十多分鐘，未見楊千智出來，即先行離去；或稱伊是第
    一次載楊千智返回上址尋找掉落的硬幣云云，前後供述不一，顯非真實可採。楊
    千智所為不利於己之供述，又與被害人甲○○陳述之失竊情節相符，自足以為認
    定被告犯罪之證據。上訴意旨執前詞否認參予行竊，指摘原判決不當，難認有理
    由，應予駁回。
據上論斷，應依刑事訴訟法第三百六十八條、第三百七十三條，判決如主文。
本案經檢察官張其主到庭執行職務。
中    華    民    國  九十一     年       八       月     三十       日
                              臺灣高等法院高雄分院刑事第五庭
                                  審判長法官  吳水木
                                        法官  趙文淵
                                        法官  洪慶鐘
右正本證明與原本無異。
不得上訴。
                                      書記官  彭筱瑗
中    華    民    國     九十一     年       九       月      三        日
                                                                        Ｆ
附件：
臺灣高雄地方法院刑事判決                        九十一年度易字第一一四號
    公  訴  人  臺灣高雄地方法院檢察署檢察官
    被      告  乙○○  男  二十六歲（民國○○○年○○月○○日生）
                        住高雄市小港區○○○路五八號
                        現另案於臺灣高雄第二監獄執行中
                        身分證統一編號：Ｓ一二二六三五三八號
右列被告因竊盜案件，經檢察官提起公訴（九十一年度偵字第三三五九號），本院判
決如左：
    主  文
乙○○共同於夜間侵入住宅竊盜，處有期徒刑壹年。
    事  實
一、乙○○與楊千智（另案審理）基於為自己不法所有之犯意聯絡，於民國九十一年
    二月十日晚間七時許，由乙○○騎乘楊千智父親楊文相所有之車牌號碼ＸＱＺ—
    九六六號重型機車（事先已將車牌卸下），搭載楊千智，共同前往高雄縣林園鄉
    ○○○路一三五巷二０號甲○○住處，趁屋內無人且大門未鎖之機會，侵入屋內
    竊取甲○○所有置於臥室之新台幣（下同）十元硬幣共一萬五千元（侵入住宅部
    分未據告訴），於得手後逃離現場途中，在附近巷口掉落部分硬幣，餘款由二人
    平分，各得六千五百元。嗣同日晚間十一時四十分許，二人復返回上址欲尋找掉
    落之硬幣，為甲○○發現報警查獲。
二、案經高雄縣警察局林園分局報告臺灣高雄地方法院檢察署檢察官偵查起訴。
    理  由
一、訊據被告乙○○固不否認其確有於九十一年二月十日晚間十一時四十分許與楊千
    智共同前往上開地點之事實，惟矢口否認有何竊盜犯行，辯稱係載楊千智去拿錢
    ，其只在巷口等了一會兒便離開，並未與楊千智共同尋找硬幣，亦未與楊千智共
    同竊盜云云。經查，右揭犯罪事實，迭經同案被告楊千智於警訊、偵查及本院九
    十一年易字第二七一號另案審理中坦承不諱，核與被害人甲○○所證述之情節相
    符。又證人即同案共犯楊千智雖於本案審理時先改稱其係與綽號「大頭」之不詳
    姓名男子共同竊盜，二人分完錢後，大頭便離開了，之後伊再叫被告載伊至上開
    地點找朋友，被告對伊竊盜之事全不知情云云（見本院九十一年五月十五日訊問
    筆錄）；嗣又稱「當時我跟被告說我與『大頭』有掉錢在那裡，被告就邀我一起
    回去拿，但事發時他沒有等我人就自己跑了」、「（問：被告是否知道你要去撿
    錢？）被告是到現場才知道的」云云（見本院九十一年六月五日訊問筆錄），前
    後所述不一，已見其偽。況被告若未與楊千智共同行竊，且知悉部分竊得贓款掉
    落之事實，則楊千智一人騎車或與「大頭」一同騎車前往撿拾即可，何須大費周
    章，於深夜聯絡被告，再由被告騎乘楊千智之父之機車搭載前往，徒然暴露犯行
    於友人之前而自損人格？是證人楊千智在本院審理中所為上開證言，顯係事後迴
    護被告之詞，不足採信，而被告上開所辯，核屬卸責之詞，同無足採。本件事證
    明確，被告竊盜犯行已堪認定。
二、核被告乙○○所為，係犯刑法第三百二十一條第一項第一款之夜間侵入住宅竊盜
    罪。其與楊千智就上開犯行有犯意聯絡與行為分擔，為共同正犯。爰審酌被告前
    有毒品及竊盜前科，素行非佳，有臺灣高等法院被告全國前案紀錄表在卷可參，
    其於夜間侵入他人住宅竊取財物，不惟侵害他人之財產權，且嚴重破壞他人住宅
    之安全、安寧，足使被害人陷於惶惶不安之憂慮狀態，所犯情節重大，且犯後猶
    狡飾否認犯行，顯無悔意等一切情狀，酌情量處如主文所示之刑。
據上論斷，應依刑事訴訟法第二百九十九條第一項前段，刑法第二十八條、第三百二
十一條第一項第一款，判決如主文。
中      華      民      國      九十一    年      六    月    二十八    日
                                      臺灣高雄地方法院刑事第一庭
                                          審判長法  官  林  水  城
                                                法  官  郭  佳  瑛
                                                法  官  謝  雨  真
右正本證明與原本無異。
如不服本判決，應於判決送達後十日內，向本院提出上訴狀。
                                                書記官  陳  威  志
中    華    民    國      九十一      年      六      月     二十八     日
附錄本判決論罪之法條：
刑法第三百二十一條
犯竊盜罪而有左列情形之一者，處六月以上、五年以下有期徒刑：
一  於夜間侵入住宅或有人居住之建築物、船艦或隱匿其內而犯之者。
二  毀越門扇、牆垣或其他安全設備而犯之者。
三  攜帶兇器而犯之者。
四  結夥三人以上而犯之者。
五  乘火災、水災或其他災害之際而犯之者。
六  在車站或埠頭而犯之者。
前項之未遂犯罰之。
